臺灣臺中地方法院刑事裁定
111年度聲字第2943號
聲  請  人  臺灣臺中地方檢察署檢察官
受  刑  人  邱國峯




上列聲請人因受刑人數罪併罰有二裁判以上，聲請定其應執行之
刑（111年度執聲字第2135號），本院裁定如下：
    主    文
邱國峯因犯如附表所示之罪，所處如附表所示之刑，應執行有期
徒刑伍年肆月。
    理    由
一、聲請意旨略以：受刑人邱國峯所犯如附表所示之罪，先後經
    判決確定如附表所示之刑，應依刑法第53條及第51條第5款
    ，定其應執行之刑，爰依刑事訴訟法第477條第1項規定聲請
    裁定等語。
二、按行為後法律有變更者，適用行為時之法律，但行為後之法
    律有利於行為人者，適用最有利於行為人之法律，刑法第2
    條第1項定有明文。裁判確定前犯數罪，其中一罪在新法施
    行前者，依刑法第51條定應執行刑時，亦應為新舊法比較，
    依修正後刑法第2條第1項規定，適用最有利於行為人之法律
    （最高法院95年度第8次刑事庭會議決議參照）。查受刑人
    犯如附表編號5、6所示之犯行後，刑法第50條業經修正，並
    經總統於民國102年1月23日以華總一義字第10200012451號
    令公布施行，於同年1月25日生效。修正前刑法第50條規定
    ：「裁判確定前犯數罪者，併合處罰之。」，修正後則規定
    ：「裁判確定前犯數罪者，併合處罰之。但有下列情形之一
    者，不在此限：一、得易科罰金之罪與不得易科罰金之罪。
    二、得易科罰金之罪與不得易服社會勞動之罪。三、得易服
    社會勞動之罪與不得易科罰金之罪。四、得易服社會勞動之
    罪與不得易服社會勞動之罪。前項但書情形，受刑人請求檢
    察官聲請定應執行刑者，依第51條規定定之。」，則依修正
    後規定，對於裁判確定前所犯數罪而有該條第1項但書各款
    所列情形，除受刑人請求檢察官聲請定應執行刑者外，已不
    得併合處罰之。從而，受刑人依修正後規定，因有第1項但
    書各款情形，不得併合處罰，而得維持易科罰金或易服社會
    勞動之機會外，同時取得請求檢察官依同法第51條規定聲請
    定應執行刑之權利，亦即在有第1項但書各款所列情形，是
    否依刑法第51條規定定應執行刑，取決於受刑人之請求與否
    ，而非不問被告之利益與意願，一律併合處罰之，經比較新
    舊法之結果，以修正後之規定較有利於受刑人，依刑法第2
    條第1項但書規定，應適用修正後之刑法第50條規定。
三、按裁判確定前犯數罪者，併合處罰之。但有下列情形之一者
    ，不在此限：一、得易科罰金之罪與不得易科罰金之罪。二
    、得易科罰金之罪與不得易服社會勞動之罪。三、得易服社
    會勞動之罪與不得易科罰金之罪。四、得易服社會勞動之罪
    與不得易服社會勞動之罪。前項但書情形，受刑人請求檢察
    官聲請定應執行刑者，依第51條規定定之。刑法第50條定有
    明文。次按數罪併罰，有二裁判以上者，依第51條之規定，
    定其應執行之刑，刑法第53條定有明文；又數罪併罰，分別
    宣告其罪之刑，如宣告多數有期徒刑者，於各刑中之最長期
    以上，各刑合併之刑期以下，定其刑期。但不得逾30年。刑
    法第51條第5款亦有明定。
四、經查，受刑人邱國峯前因竊盜等案件，分別經臺灣高等法院
    臺中分院及本院判決各處如附表所示之刑，均經確定在案，
    有該等案件之判決書、臺灣高等法院被告前案紀錄表在卷可
    稽。又受刑人所犯如附表編號3、6所示為「得」易科罰金、
    易服社會勞動之罪；附表編號1至2、4至5所示為「不得」易
    科罰金、易服社會勞動之罪，核屬刑法第50條第1項但書所
    示不得併合處罰之情形，然因受刑人就附表所示之各罪，請
    求檢察官聲請定應執行刑，此有臺灣臺中地方檢察署刑法第
    50條第1項但書案件是否請求定應執行刑調查表在卷可憑，
    合於刑法第50條第2項規定，檢察官聲請定其應執行之刑，
    本院審核後認為正當，爰依法定其應執行之刑。本院定其應
    執行刑，除不得逾越刑法第51條第5款所定法律之外部界限
    ，亦應受內部界限之拘束，故本院認本件合併定其應執行刑
    如主文所示，應屬適當。
五、又按刑事訴訟法第221條規定「判決，除有特別規定外，應
    經當事人之言詞辯論為之」，此項言詞辯論，自為事實審法
    院所應踐行之程序；然同法第222條第1項規定「裁定因當庭
    之聲明而為之者，應經訴訟關係人之言詞陳述。」而法院受
    理檢察官定應執行刑之聲請，依刑事訴訟法第477條第1項之
    規定，本屬裁定，而非判決，雖為完足保障受刑人之訴訟上
    權益，參酌刑事訴訟法第222條第2項規定「為裁定前有必要
    時，得調查事實」。設若受理定應執行刑之法院認依卷內資
    料已足為定應執行刑之妥適裁量，因而認無再予受刑人或檢
    察官以言詞、書面或其他適當方式陳述意見機會之必要者，
    此乃法院定刑職權之裁量範圍，尚不得指摘為違法（最高法
    院111年度台抗字第393號裁定意旨參照）。因附表編號1至3
    所示之罪所處之刑，已經臺灣高等法院臺中分院以105年度
    聲字第2063號裁定其應執行刑，並審酌卷附所犯本件13罪之
    判決書及被告前案紀錄表等資料，已足為本院量刑裁量權之
    妥適行使，又本院審酌可資減讓之刑期幅度有限，是認顯無
    必要再命受刑人以言詞、書面或其他適當方式陳述意見，附
    此敘明。
六、依刑事訴訟法第477條第1項，刑法第2條第1項後段、第50條
    第2項、第53條、第51條第5款，裁定如主文。
中　　華　　民　　國　　111 　年　　9 　　月　　22　　日
                  刑事第九庭  法  官  黃光進
以上正本證明與原本無異。
如不服本裁定，應於收受送達後5日內向本院提出抗告狀。（應
附繕本）
　　　　　　　　　　　　　　　書記官  蕭訓慧
中　　華　　民　　國　　111 　年　　9 　　月　　22　　日
附表：受刑人邱國峯定應執行刑案件一覽表
編號  1 2 3 罪名  竊盜 竊盜 詐欺（原聲請書附表誤載為竊盜等） 宣告刑  有期徒刑8月 有期徒刑7月（6次） 有期徒刑4月 犯罪日期  104年5月18日 103年9月6日至7日 103年10月13日（4次） 104年1月30日 103年9月7日（原聲請書附表誤載為104年1月30日） 偵查(自訴)機關 年度案號  臺灣臺中地方檢察署104年度偵字第18827號 臺灣臺中地方檢察署104年度偵字第23718號 臺灣臺中地方檢察署104年度偵字第23718號 最後事實審 法　　院 臺灣高等法院臺中分院 臺灣高等法院臺中分院 臺灣高等法院臺中分院  案　　號 105年度上易字第495號 105年度上易字第627號 105年度上易字第627號  判決日期 105年5月31日 105年8月2日 105年8月2日 確定 判決 法院 臺灣高等法院臺中分院 臺灣高等法院臺中分院 臺灣高等法院臺中分院  案號 105年度上易字第495號 105年度上易字第627號 105年度上易字第627號  判　　決 確定日期 105年5月31日 105年8月2日 105年8月2日 是否為得易科罰金、易服社會勞動之案件  均否 均否 均是 備註  臺灣臺中地方檢察署105年度執字第9556號 臺灣臺中地方檢察署105年度執字第15735號 臺灣臺中地方檢察署105年度執字第15736號   編號1、2、3經臺灣高等法院臺中分院以105年度聲字第2063號裁定應執行有期徒刑3年8月。   

編號  4 5 6 罪名  竊盜 竊盜 竊盜 宣告刑  有期徒刑9月 有期徒刑8月（2次） 有期徒刑8月減為有期徒刑4月（2次） 犯罪日期  103年9月1日 99年2月19日 100年1月1日12時許至3日20時許間某時 96年3月7日 95年9月2日至3日 偵查(自訴)機關 年度案號  臺灣臺中地方檢察署109年度偵字第24105等號 臺灣臺中地方檢察署109年度偵字第24105等號 臺灣臺中地方檢察署109年度偵字第24105等號 最後事實審 法　　院 臺灣臺中地方法院 臺灣臺中地方法院 臺灣臺中地方法院  案　　號 110年度易字第1024號 110年度易字第1024號 110年度易字第1024號  判決日期 111年6月9日 111年6月9日 111年6月9日 確定 判決 法院 臺灣臺中地方法院 臺灣臺中地方法院 臺灣臺中地方法院  案號 110年度易字第1024號 110年度易字第1024號 110年度易字第1024號  判　　決 確定日期 111年7月12日 111年7月12日 111年7月12日 是否為得易科罰金、易服社會勞動之案件  均否 均否 均是 備註  臺灣臺中地方檢察署111年度執字第9934號 臺灣臺中地方檢察署111年度執字第9934號 臺灣臺中地方檢察署111年度執字第9934號